Minutes et répertoires du notaire Jean DES QUATREVAULX, 16 juin 1607 - 20 janvier 1629 (étude XXIV)
Archives nationales
Minutes et répertoires du notaire Jean DES QUATREVAULX (étude XXIV)
16 juin 1607 - 20 janvier 1629
MC/ET/XXIV/272 - MC/ET/XXIV/297, MC/RE/XXIV/2
Etude XXIV; Des quatrevaulx, Jean
Archives nationales de France
Minutes et répertoires: la loi 2008-696 du 15 juillet 2008 relative aux archives a fixé à 75 ans à compter de la date de l'acte, ou à 25 ans à compter de la date du décès de l'intéressé si ce délai est plus bref, le délai de communication des minutes et répertoires des notaires; ce délai est porté à 100 ans à compter de la date de l'acte si le document se rapporte à un mineur (code du Patrimoine, articles L213-2, 4e d et 5e).
Autres documents de l'étude (dossiers de clients, comptabilité...): s'agissant d'archives privées, ces documents sont communicables selon les modalités fixées par le déposant ou le donateur.
Certains documents ne sont pas accessibles en raison de leur mauvais état de conservation.
Versement
Accès aux instruments de recherche de tous les notaires de l’étude XXIV
Archives de l'étude XXIV
- Minutes de Jean DES QUATREVAULX, 1607 - 20 janvier 1629; MC/ET/XXIV/272 - MC/ET/XXIV/297
  - Minutes. 1607, 16 juin - décembre, 16 juin - décembre 1607; MC/ET/XXIV/272
    Informations complémentaires:
    Folios VII à VIxxXVII,à rebours de l'ordre chronologique;les folios VII à XVIII détériorés par les rongeurs.
    Informations concernant le classement:
    Le niveau inférieur de description, quand il existe, correspond aux minutes d'actes. Toutes les minutes ne sont pas forcément décrites une à une. Les descriptions de ces minutes sont plus ou moins détaillées.
  - Minutes. 1609 - 1613, MC/ET/XXIV/273
    2 pièces de 1609 et deux pièces de 1613.
    - PEINTRE (Apprentissage) § Apprentissage de François BOBRUN chez Louis BOBRUN, 2 janvier 1613; MC/ET/XXIV/273
      Origine de l'information:
      Artisans XVIIe, par M. Jurgens, M.A. Fleury, R. Gourmelon et le personnel du Minutier central, 1954-1996 (fichier papier entièrement dématérialisé; voir contexte dans le Plan d’orientation général - Notaires de Paris, guides thématiques du Minutier).
      Date de révision: 2011-2012
      Date de création de la notice: 2010
      contrat d'apprentissage
  - Minutes. 1614, MC/ET/XXIV/274
  - Minutes. 1617, MC/ET/XXIV/275
  - Minutes. 1618, janvier - juin, janvier - juin 1618; MC/ET/XXIV/276
    - BROSSE (Salomon de) architecte du roi. § Quittance par. .., 15 janvier 1518; MC/ET/XXIV/276
      quittance; Brosse, Salomon de
    - Contrat de mariage entre Jean Anceaume, notaire au Châtelet, demeurant rue et paroisse Saint-Jacques-de-la-Boucherie, et Elisabeth Berché., 25 février 1618; MC/ET/XXIV/276
      Notaires des XVIe-XVIIIe siècles (4153 actes), par Claire Béchu, Catherine Grodecki, Marie-Antoinette Fleury, Madeleine Jurgens, Marie-Françoise Limon-Bonnet, Pierre-Yves Louis, Xenia Pamfilova, Isabelle Pebay, v. 1950, 1986-1994 (fichier papier entièrement dématérialisé; voir contexte dans le Plan d’orientation général - Notaires de Paris, guides thématiques du Minutier).
      Date de révision: 2010
      Date de création de la notice: 2004
      contrat de mariage; Saint-Jacques-la-Boucherie (rue); Anceaume, Jean; Berché, Elisabeth; notaire
    - Cession par Antoine Des Quatrevaulx, notaire au Châtelet, de son office de notaire, à André Guyon, praticien à Paris, moyennant 6100 l., 30 mai 1618; MC/ET/XXIV/276; fol.0033
      Date de création de la notice: 2005
      traité d'office; Des Quatrevaulx, Antoine; Guyon, André; notaire; juriste
  - Minutes. 1618, juillet - décembre, juillet - décembre 1618; MC/ET/XXIV/277
    - Acte concernant un plan de Cave dans une maison appartenant à Saint-Thomas du Louvre, 31 août 1618; MC/ET/XXIV/277
  - Minutes. 1619, janvier - juin, janvier - juin 1619; MC/ET/XXIV/278
  - Minutes. 1619, MC/ET/XXIV/279
  - Minutes. 1620, janvier - juin, janvier - juin 1620; MC/ET/XXIV/280
    - Saint-Germain-l'Auxerrois église § Marchés, Rémy MULLOT, peintre comptes pour autels de l'. .. Fourniture de marbre, à LESUEUR, sculpteur. 3 et 22 janvier, 13 mars 1620., 3 janvier 1620 - 13 mars 1620; MC/ET/XXIV/280
      marché; Saint-Germain-l'Auxerrois (église); Mulot, Rémy; Lesueur, M.
  - Minutes. 1620, juillet - décembre, juillet - décembre 1620; MC/ET/XXIV/281
    - Bail de la maison du Pavillon des singes, rue Saint-Honoré, par Gillette Danès à Jean Pocquelin, père de Molière., 20 juillet 1620; MC/ET/XXIV/281
      Bail par Gillette Danès, veuve de Martin Morot, bourgeois de Paris, demeurant rue des Quatre-Fils, à Jean Pocquelin, le jeune, maître tapissier, demeurant rue de la Lingerie, pour quatre années, d'une maison, contenant un corps d'hôtel sur le devant, cour, puits, aisances et dépendances, sise rue Saint-Honoré, faisant l'un des coins de la rue des Vieilles-Étuves, moyennant 850 livres de loyer annuel, en la présence de Jean Poquelin, l'aîné, maître tapissier, demeurant rue de la Lingerie, qui se constitue caution pour son fils, et d'Antoinette Le Clerc, veuve de Jean Coustart, maître tapissier, bourgeois de Paris, demeurant rue des Poulies, qui consent à ce que son droit au bail de ladite maison jusqu'à la Saint-Rémi 1620 demeure nul.
      Madeleine Jurgens et Elisabeth Maxfield-Miller, Cent ans de recherches sur Molière, sur sa famille et sur les comédiens de sa troupe, Paris, Archives nationales, 1963, p. 206, notice n° III (instrument de recherche imprimé dématérialisé, certaines notices sont plus détaillées dans la version intégrale accessible en ligne par la rubrique 'Autres instruments de recherche', voir contexte dans le Plan d’orientation général - Notaires de Paris, guides thématiques du Minutier).
      Date de révision: 2011
      Date de création de la notice: 2009
      Madeleine Jurgens et Elisabeth Maxfield-Miller, Cent ans de recherches sur Molière, sur sa famille et sur les comédiens de sa troupe, Paris, Archives nationales, 1963, IV-860 p.
    - LE BRET (Antoine) p., 11 décembre 1620; MC/ET/XXIV/281
      Le Bret, Antoine
  - Minutes. 1621, janvier - juin, janvier - juin 1621; MC/ET/XXIV/282
    - MESNARD (M.) Marbrièrs, 19 mars 1621; MC/ET/XXIV/282
      Mesnard, M.
    - Mise en apprentissage par Berthe Louet, veuve de Jean de France, marchand de vins, bourgeois de Paris, demeurant rue Saint-Honoré, paroisse Saint-Germain-l'Auxerrois, de Pierre de France, son fils, âgé de 15 ans, pour six années, chez Jean Pocquelin, maître tapissier, demeurant en cette ville, qui promet lui enseigner son métier et lui fournir boire et manger, feu, lit, hôtel et lumière, moyennant 90 livres payables, moitié présentement, moitié dans trois ans., 16 avril 1621 - 24 avril 1624; MC/ET/XXIV/282
      En marge:
      1624, 24 avril. Quittance des 45 livres restant.
      Madeleine Jurgens et Elisabeth Maxfield-Miller, Cent ans de recherches sur Molière, sur sa famille et sur les comédiens de sa troupe, Paris, Archives nationales, 1963, p. 594 (instrument de recherche imprimé dématérialisé, certaines notices sont plus détaillées dans la version intégrale accessible en ligne par la rubrique 'Autres instruments de recherche', voir contexte dans le Plan d’orientation général - Notaires de Paris, guides thématiques du Minutier).
      Louet, Berthe
  - Minutes. 1621, juillet - décembre, juillet - décembre 1621; MC/ET/XXIV/283
    - SAINT GERMAIN L'AUXERROIS église § Inventaire des reliques, 23 août 1621; MC/ET/XXIV/283
      inventaire; Saint-Germain-l'Auxerrois (église)
  - Minutes. 1622, janvier - juin, janvier - juin 1622; MC/ET/XXIV/284
    - Saint-Germain-l'Auxerrois église § Marché de peinture; Compte pour la décoration du choeur de l'. .., 15 février 1622 - 25 avril 1622; MC/ET/XXIV/284; fol. 123; fol. 61
      marché; Saint-Germain-l'Auxerrois (église)
  - Minutes. 1622, juillet - décembre, juillet - décembre 1622; MC/ET/XXIV/285
  - Minutes. 1623, janvier - juin, janvier - juin 1623; MC/ET/XXIV/286
    - Description et estimation par Claude Vellefaux et Marin La Vallée de la maison du Pavillon des singes, maison natale de Molière., 29 août 1620; MC/ET/XXIV/286
      Transcription du procès-verbal de visite et de prisée des maisons appartenant à Claude et Marguerite Morot dans un partage en date du 23 mai 1623.
      Extrait du contenu:
      A Monsieur le prevost de Paris, nous Claude Vellefaux et Marin de La Vallée, jurez du roy es oeuvres de maçonnerie, après serment par nous faict par devant vous Monsieur ou Monsieur le lieutenant civil, et par vertu et en ensuivant certaine sentance dactée du samedy vingt-septiesme jour de juing mil six cens vingt, signée Ramée, donnée entre noble homme Monsieur Maistre Anthoine Ferrant, conseiller du roy, lieutenant particulier et assesseur criminel de la ville, prevosté et vicomté de Paris, et damoiselle Marguerite Morot, sa femme, à cause d'elle, fille de defunct noble homme Martin Morot et de dame Gillette Danès, à present sa veufve, demandeur, d'une part, et noble homme Claude Morot, conseiller du roy et tresorier general de France en Normandie, deffendeur, d'aultre part, et à la requeste desdictz sieurs demandeurs, le vingt-neufiesme jour d'aoust mil six cens vingt, sommes transportez es maisons cy-après declarées sizes en ceste ville de Paris, ausdictes parties appartenans en commung à cause de la succession dudict sieur Morot et donnation de ladicte dame Gillette Danès pour priser et estimer combien lesdictes maisons vallent d'argent comptant pour parties et divisées entre elles, lesquelles maisons nous avons veues et visitées ainsy qu'il appartient et icelles prisées et estimées en sommes de deniers cy-après declarées et ainsy que s'ensuict.
      Premierement...
      Item, une aultre maison size en ceste ville de Paris, rue Sainct-Honnoré, vis à vis la Croix du Trahoir, où est pour enseigne le Pavillon des cinges, faisant le coing de la rue des Vieilles Etuves, où est demeurant ung tapissier, contenant ung corps d'hostel à demy pignon sur ladicte rue Sainct-Honnoré et à esgoust sur ladicte rue des Etuves, applicqué au rez de chaussée à ung ouvrouer et sallette, une suspendue sur ladicte sallette, ung scellier soubz ledict retz de chaussée, ung berceau de cave soubz ledict sellier, garnie d'une descente droicte, trois estaiges l'un sur l'aultre au dessus dudict retz de chaussée, applicqué chacun à chambre et garde-robbes, esquelles garde-robbes y a cheminées, et ung garnier dessus, une vis hors oeuvre servant à monter audict corps d'hostel, une court oultre ledict corps d'hostel soubz laquelle y a deux petitz bonneaux, dont l'un n'est voulté, trois estaiges de galleries l'un sur l'aultre au dessus dudict retz de chaussée où sont les privez, ung aultre petit ediffice à costé de la court qui s'enclave sur la maison voisine applicqué à une estable à chevaulx et grenier dessus dont les eaues du comble tombent en la maison cy-après declarée, ung puis soubz lesdictes galleries en laquelle maison y a portion des galleries qui sont à la servitude de la maison cy-après declarée et la premiere gallerie et souspente est du tout de la maison cy-après declarée par laquelle on prend communauté au puis et les privez commung esdictes deux maisons, les lieux comme ilz se comportent et extendent de toutes partz, tenant d'une part à une maison appartenant à Madame Haultin, d'aultre part à la rue des Vieilles Etuves, abboutissant par deriere à la maison cy-après declarée et par devant sur ladicte rue Sainct-Honnoré, prisée à la charge du cens seulement la somme de seize mil livres tournoiz d'argent comptant pour une fois payer, cy... 16.000 livres
      Madeleine Jurgens et Elisabeth Maxfield-Miller, Cent ans de recherches sur Molière, sur sa famille et sur les comédiens de sa troupe, Paris, Archives nationales, 1963, p. 208, notice n° IV (instrument de recherche imprimé dématérialisé, certaines notices sont plus détaillées dans la version intégrale accessible en ligne par la rubrique 'Autres instruments de recherche', voir contexte dans le Plan d’orientation général - Notaires de Paris, guides thématiques du Minutier).
  - Minutes. 1623, juillet - décembre, juillet - décembre 1623; MC/ET/XXIV/287
  - Minutes. 1624, janvier - juin, janvier - juin 1624; MC/ET/XXIV/288
    - Contrat de mariage entre Nicolas Lebeau, marchand mercier, demeurant rue Qui Trova Sy Dure, paroisse Saint-Germain l'Auxerrois, fils de Richard Lebeau, décédé, marchand mercier, et de Jaquette Clement, d'une part, et Anne Messager, fille de Thierry Messager, marchand mercier, demeurant sur le Pont Notre Dame, paroisse Saint-Symphorien et de Geneviève Garmey, d'autre part., 16 juillet 1623; MC/ET/XXIV/288; 15
      Mariages à Paris de 1570 à 1635 (4550 actes), relevés effectués sous la dir. de Roland Mousnier, v. 1960-1976 (voir contexte dans le Plan d’orientation général - Notaires de Paris, guides thématiques du Minutier).
      Date de création de la notice: 2007
      contrat de mariage; Notre-Dame (pont); Qui-Trop-Va-si-Dure (rue); Clément, Jacquette; Garmey, Geneviève; Lebeau, Nicolas; Lebeau, Richard; Messager, Anne; Messager, Thierry; commerçant
    - Contrat de contrat de mariage entre Didier Chrestier, maître tailleur d'habits, demeurant rue Saint-Honoré, paroisse Saint-Germain l'Auxerrois, d'une part, et Gabrielle Adam, demeurant rue de l'Arbre Sec, paroisse Saint-Germain l'Auxerrois, d'autre part., 22 janvier 1624; MC/ET/XXIV/288; fol. 303;
      contrat de mariage; Arbre-Sec (rue de l'); Saint-Honoré (rue); Adam, Gabrielle; Chrestier, Didier; tailleur d'habits
    - Contrat de contrat de mariage entre Jehan Martel, marchand de chevaux, demeurant rue Perdue, paroisse Saint-Estienne du Mont, fils de Anthoine Martel, décédé, maître maréchal, et de Gilberte Cochet, d'une part, et Marie Duchesne, fille de Thomas Duchesne, maître menuisier, demeurant rue Fromenteau, paroisse Saint-Germain l'Auxerrois et de Jehanne Braugnart, d'autre part., 27 janvier 1624; MC/ET/XXIV/288; fol. 289;
      contrat de mariage; Froidmanteau (rue); Perdue (rue); Braugnart, Jeanne; Cochet, Gilberte; Duchesne, Marie; Duchesne, Thomas; Martel, Antoine; Martel, Jean; commerçant; maréchal-ferrant; menuisier
    - Contrat de contrat de mariage entre Jehan Marcadré, marchand hostellier à Soissons, logé rue Saint-Martin, paroisse Saint-Jacques de la Boucherie, d'une part, et Nicole Auffray, âgée de 28 ans, fille de Léonard Auffray, maréchal, demeurant à Caen et de Chardine Auditon, d'autre part., 3 février 1624; MC/ET/XXIV/288; fol. 277;
      contrat de mariage; Caen (Calvados); Saint-Martin (rue); Soissons (Aisne); Auditon, Chardine; Auffray, Léonard; Auffray, Nicole; Marcadré, Jean; hôtelier; maréchal-ferrant
    - Contrat de contrat de mariage entre Guillaume Lafont, âgé de 28 ans, tailleur d'habits, fils de Hugues Lafont, décédé, chappelier, demeurant à Gourdon en Quercy et de Delphine Darval, décédée, d'une part, et Antoinette Legrand, âgée de 28 ans, demeurant rue des Deux Portes, paroisse Saint-Germain l'Auxerrois, fille de Hiérosme Legrand, décédé, lieutenant, demeurant à Mouchy le Préau et de Catherine Sablond, décédée, demeurant à Compiègne, d'autre part., 26 mars 1624; MC/ET/XXIV/288; fol. 159;
      Le futur réside en l'hôtel de monsieur le maréchal de Themines.
      contrat de mariage; Compiègne (Oise); Gourdon (Lot); Monchy-le-Preux (Pas-de-Calais); Deux-Portes (rue des); Darval, Delphine; Lafont, Guillaume; Lafont, Hugues; Lauzières-Thémines, Pons de (1553-1627); Legrand, Antoinette; Legrand, Jérôme; Sablond, Catherine; fabricant d'accessoires vestimentaires; tailleur d'habits
    - Contrat de contrat de mariage entre Étienne Chavausée, âgé de 25 ans, clerc du garde manger de la cuisine de monseigneur frère unique du roi, fils de Grégoire Chavaussé, laboureur, demeurant à Prengé et de Françoise Hugues, décédée, demeurant rue des Orties, près les galleries du Louvres, paroisse Saint-Germain l'Auxerrois, d'une part, et Thomasse Admigault, veuve, au service de Jehanne de Neufville, demeurant rue des Fossés, paroisse Saint-Germain, veuve de Nicolas Massin, bourgeois de Paris, fille de Leger Admigault, décédé, tonnelier, demeurant à Courlon sur Yonne et de Jehanne Vacher, décédée, d'autre part., 27 mars 1624; MC/ET/XXIV/288; fol. 177;
      Le futur est natif de Prengé (pays de Bourgogne).
      contrat de mariage; Bourgogne (France, région administrative); Courlon-sur-Yonne (Yonne); Fossés (rue des); Orties (rue des); Admigault, Léger; Admigault, Thomasse; Chavaussé, Grégoire; Chavausée, Etienne; Hugues, Françoise; Massin, Nicolas; Neufville, Jeanne de; Orléans, Gaston d' (1608-1660); Vacher, Jeanne; employé de maison; agriculteur; tonnelier
    - Contrat de contrat de mariage entre Claude Richard, écuyer, gendarme de la compagnie de mr frère unique du roi, demeurant rue Frementeau, paroisse Saint-Germain l'Auxerroy, d'une part, et Barbe George, veuve, demeurant rue Neuve Saint-Laurent, paroisse Saint-Nicolas des Champs, veuve de Robert Hebert, tissutier rubanier, d'autre part., 20 mai 1624; MC/ET/XXIV/288; fol. 77;
      contrat de mariage; Froidmanteau (rue); Neuve-Saint-Laurent (rue); George, Barbe; Hebert, Robert; Orléans, Gaston d' (1608-1660); Richard, Claude; militaire du rang; tisserand
    - BUARD (M.), 18 juin 1624; MC/ET/XXIV/288
      Buard (M.)
  - Minutes. 1624, juillet - décembre, juillet - décembre 1624; MC/ET/XXIV/289
    - Contrat de contrat de mariage entre Messire Jacques de Broc, chevalier, baron de Saint-Marc, fils de haut et puissant seigneur François de Broc, chevalier de l'ordre du roy, Seigneur de Saint-Marc, Lizardière, Chemiré et autres lieux, gentilhomme ordinaire de la chambre du roi, et de haute et puissante dame Françoise de Montmorency, d'une part, et damoiselle Marguerite de Bourdeille, fille de Messire Claude de Bourdeille, chevalier, Seigneur baron de Matais et Beaulieue en Saintonge et en partie de Saint-Amant en Puisaye, Tachainville, Laidevilleau pays chartrain, décédé, et de haute et puissante dame, dame Marguerite Du Breuil de Theun, décédée, d'autre part., 1er juillet 1624; MC/ET/XXIV/289; fol. 54;
      Précisions sur les lieux: Tachainville (Thivars, Eure-et-Loir)--Château; Thivars (Eure-et-Loir)--Tachainville (château)
      contrat de mariage; Cinq-Mars-la-Pile (Indre-et-Loire); Matha (Charente-Maritime); Puisaye (France); Saint-Amand-en-Puisaye (Nièvre); Thivars (Eure-et-Loir); Bourdeille, Claude de; Bourdeille, Marguerite de; Broc, François de (156.-16..); Broc, Jacques de (1599?-1651?); Du Breuil de Theun, Marguerite; Montmorency, Françoise de (1566-1641); officier de la Chambre du roi (Ancien Régime)
    - Contrat de contrat de mariage entre Jacques Bignon, concierge de la maison de monseigneur le connétable, demeurant rue de la Cerisaie, paroisse Saint-Paul, d'une part, et Marie Treneau, fille de Gérard Treneau, décédé, maréchal, et de Marie Cocquerel, demeurant rue de l'Arbre Sec, paroisse Saint-Germain l'Auxerrois, d'autre part., 26 août 1624; MC/ET/XXIV/289; fol. 79;
      contrat de mariage; Arbre-Sec (rue de l'); Cerisaie (rue de la); Bignon, Jacques; Cocquerel, Marie; Treneau, Gérard; Treneau, Marie; concierge; maréchal-ferrant
    - Contrat de contrat de mariage entre René Ynard, âgé de 27 ans, maître tailleur d'habits, demeurant Cloitre de l'Église de Paris, fils de Marin Ynart, laboureur, demeurant en la paroisse d'Avezé (pays du Mans) et de Nicolle Marine, d'une part, et Catherine Lefebvre, fille de Charles Lefebvre, décédé, tailleur d'habits, demeurant rue Saint-Honoré, paroisse Saint-Eustache et d'honorable femme Marguerite Michault, d'autre part., 2 septembre 1624; MC/ET/XXIV/289; fol. 169;
      contrat de mariage; Avezé (Sarthe); Saint-Honoré (rue); Lefebvre, Catherine; Lefebvre, Charles; Marine, Nicole; Michault, Marguerite; Ynard, René; Ynart, Marin; agriculteur; tailleur d'habits
    - Contrat de contrat de mariage entre Christophe de La Place, maître patenostrier, demeurant rue Saint-Denis, paroisse Saint-Nicolas des Champs, fils de Barthelemy de La place, laboureur, demeurant à Plessis Billebault (près Dansac, près Clermont en Beauvaisis) et de Marie Bastard, d'une part, et Claude Descusses, demeurant rue de l'Arbre Sec, paroisse Saint-Germain l'Auxerrois, fille de Nicolas Descusses, décédé, ciergier, demeurant à La Sermaize et de Perrine Le Denin, décédée, d'autre part., 28 septembre 1624; MC/ET/XXIV/289; fol. 204;
      Précisions sur les lieux: Ansacq (Oise)--Le Plessier-Bilbaut; Le Plessier-Bilbaut (Ansacq, Oise)
      contrat de mariage; Ansacq (Oise); Clermont (Oise); Arbre-Sec (rue de l'); Saint-Denis (rue); Sermaize (Oise); Bastard, Marie; Descusses, Claude; Descusses, Nicolas; La Place, Barthélemy de; La Place, Christophe de; Le Denin, Perrine; agriculteur; tabletier
    - Contrat de contrat de mariage entre Louis de Guerouel, écuyer, sieur de la Fontaine, capitaine du château de Plessis Picquet, demeurant au château du Plessis Picquet, d'une part, et damoiselle Anthoinette Lambert, veuve de Jehan Danzel, écuyer, sieur de Saint-André, fille de Jehan Lambert, écuyer, sieur de Belleval, demeurant à Belleval (près Abbeville) et de damoiselle Isabeau Poullain, d'autre part., 10 octobre 1624; MC/ET/XXIV/289; fol. 87;
      Précisions sur les lieux: Le Plessis-Robinson (Hauts-de-Seine)--Château
      contrat de mariage; Abbeville (Somme); Le Plessis-Robinson (Hauts-de-Seine); Danzel, Jean; Guerouel, Louis de; Lambert, Antoinette; Lambert, Jean; Poullain, Isabeau
    - Contrat de contrat de mariage entre François Prevost, écuyer, sieur de Clerbourg, demeurant rue du Four, paroisse Saint-Germain des Prés, demeurant à Mauressart en Brie, d'une part, et Madeleine d' Archembault, demeurant rue (?) Saint-Germain des Prés, paroisse Saint-Sulpice, fille de Nicolas d' Archembault, écuyer, sieur de Maudetour, décédé, demeurant à Foucault et de damoiselle (?) Marthe, décédée, d'autre part., 15 octobre 1624; MC/ET/XXIV/289; fol. 78;
      contrat de mariage; Brie (France); Mauregard (Seine-et-Marne); Four (rue du); Mondétour (rue); Saint-Germain-des-Prés (rue); Archambault, Madeleine d'; Archambault, Nicolas d'; Prévost, François; Marthe (Mlle)
    - Contrat de contrat de mariage entre René Belloy, bourgeois de Paris, maître tissutier rubannier, demeurant Pont Notre Dame, paroisse Saint-Gervais, d'une part, et Allix de La Pierre, veuve, demeurant rue d'Orléans, paroisse Saint-Eustache, veuve d'honorable homme Louis Mouflart, sergent à verge au Châtelet de Paris, d'autre part., 27 octobre 1624; MC/ET/XXIV/289; fol. 157;
      contrat de mariage; Châtelet; Notre-Dame (pont); Orléans (rue d'); Belloy, René; La Pierre, Alix de; Mouflart, Louis; auxiliaire de justice; tisserand
    - Contrat de contrat de mariage entre Sébastien de Vaulx, écuyer de chambre de monsieur le chevallier de Saint-Jullien, demeurant rue Jean Saint-Denis, en la maison du Petit Paradis, paroisse Saint-Germain l'Auxerrois, fils de Guillaume de Vaulx, décédé, demeurant à Lupersat (pays de Combraseilles) et de Jeanne de Sauvelan, décédée, d'une part, et Marguerite Gaultier, veuve, âgée de 30 ans, demeurant à Grenoble, veuve de Thomas Masse, praticien, fille de Pierre Gaultier, décédé, maître apothicaire, demeurant à Orléans et de Jehanne de Senne, d'autre part., 11 novembre 1624; MC/ET/XXIV/289; fol. 9;
      Précisions sur les lieux: Paris--Jean-Saint-Denis (rue, maison du Petit Paradis)
      contrat de mariage; Combrailles (France); Grenoble (Isère); Lupersat (Creuse); Orléans (Loiret); Jean-Saint-Denis (rue); Petit Paradis (enseigne du); Gaultier, Marguerite; Gaultier, Pierre; Masse, Thomas; Saint-Julien (M. de); Sauvelan, Jeanne de; Senne, Jeanne de; Vaulx, Guillaume de; Vaulx, Sébastien de; pharmacien; juriste
  - Minutes. 1625, janvier - juin, janvier - juin 1625; MC/ET/XXIV/290
    - BORDONI (M.), 26 mai 1625; MC/ET/XXIV/290; fol. 32
      Bordoni, M.